【裁判字號】    97,審交易,80
【裁判日期】    970516
【裁判案由】    公共危險
【裁判全文】
臺灣桃園地方法院刑事判決            97年度審交易字第80號
公  訴  人  臺灣桃園地方法院檢察署檢察官
被      告  甲○○
上列被告因公共危險案件，經檢察官提起公訴（97年度偵字第15
00號），本院判決如下：
    主    文
甲○○服用酒類，不能安全駕駛動力交通工具而駕駛，處有期徒
刑陸月，如易科罰金，以新臺幣壹仟元折算壹日。
    事    實
一、甲○○前於民國96年間因酒後駕車之公共危險案件，經臺灣
    新竹地方法院判處罰金新臺幣（下同）6 萬3000元，嗣經同
    院以96年度聲減字第1589號裁定減為罰金3 萬1500元確定；
    又於同年間因酒後駕車之公共危險案件，經本院以97年度桃
    交簡字第98號判處拘役50日確定（於本案均未構成累犯）。
    詎猶未知警惕，自96年12月19日晚間8 時15分許起至同日晚
    間9 時許止，在桃園縣蘆竹鄉南崁地區「台茂購物中心」附
    近飲用啤酒6 瓶後，明知已達不能安全駕駛動力交通工具之
    程度，竟仍騎乘車號AS5-487 號重型機車自上開飲酒處出發
    ，欲前往同縣大溪鎮某處，嗣於同日晚間10時40分許，行經
    同縣大溪鎮○○○街157 號前，為警攔檢並測得其酒精呼氣
    濃度達每公升0.95毫克，而悉上情。
二、案經桃園縣政府警察局大溪分局報請臺灣桃園地方法院檢察
    署檢察官偵查起訴。
    理    由
一、訊據被告甲○○對於上揭時、地酒後騎乘上開機車為警查獲
    ，經呼氣測試其酒精濃度值達每公升0.95毫克之事實，迭於
    警詢及本院審理中直承不諱。被告為警查獲後，經施以呼氣
    測試，其酒精濃度高達0.95MG/L，有酒精濃度測試紙1 紙在
    卷可稽，依交通部運輸研究所90年9 月24日運安字第900005
    854 號函所載，呼氣中酒精濃度每公升含量為0.25毫克，即
    相當於血液中酒精濃度（BAC） 百分之0.05，且依該函所附
    該所79年「駕駛人行為反應之研究－酒醉駕車對駕駛行為之
    分析研究」指出：血液中酒精濃度超過0.15 %，對駕駛能力
    之影響為：視線搖晃、駕駛已進入恍惚狀態、判斷及理解遭
    到扭曲、駕駛不穩定；對心理行為之影響為：意識不明、嘔
    吐、站、走及講話困難、責任感喪失、精神處於麻痺狀態，
    本件被告之酒精測定值為呼氣0.95MG/L，換算血液中酒精濃
    度值為0.19% ，揆諸前開研究報告，被告之判斷力、精神協
    調、駕駛體能、精神狀態等均已受到相當影響而減退；又其
    為警查獲時，對員警指揮及交通號誌無反應或遲緩，駕駛有
    蛇行，車身搖擺不定，轉彎半徑過大或過小，車輛行徑偏離
    常軌，時而加速、時而突停等情；為警查獲後，有腳步不穩
    ，口齒含糊不清，呆滯木僵，眼部、臉色潮紅、酒氣濃厚等
    跡象，顯然無法安全駕駛，此有桃園縣政府警察局大溪分局
    圳頂派出所查獲刑法第185 條之3 案件測試觀察紀錄表1 紙
    在卷可佐；復觀諸卷附之桃園縣政府警察局汽車駕駛人酒後
    生理協調平衡檢測紀錄卡所載，經警要求被告為：閉雙眼，
    30秒內朗誦阿拉伯數字由1001、1002…至1030；用筆在2 個
    同心圓之間的0.5 公分環狀帶內，畫另一個圓等檢測，被告
    檢測結果均為不合格，益徵被告之平衡能力已受酒精影響。
    綜上所述，足認被告為警查獲當時情況，已因酒精而使其正
    常駕駛能力受影響，已達不能安全駕駛之程度，是被告自白
    顯與事實相符，足堪採信。本件事證明確，被告犯行堪以認
    定，自應依法論科。
二、查刑法第185 條之3 之規定業經修正，並於97年1 月2 日公
    布，97年1 月4 日生效施行。修正前刑法第185 條之3 規定
    ：「服用毒品、麻醉藥品、酒類或其他相類之物，不能安全
    駕駛動力交通工具而駕駛者，處一年以下有期徒刑、拘役或
    三萬元以下罰金。」；修正後刑法第185 條之3 規定：「服
    用毒品、麻醉藥品、酒類或其他相類之物，不能安全駕駛動
    力交通工具而駕駛者，處一年以下有期徒刑、拘役或科或併
    科十五萬元以下罰金。」，即刑法第185 條之3 之罰金刑由
    修正前之科新臺幣3 萬元以下罰金，並依刑法施行法第1 條
    之1 第2 項但書提高3 倍即科新臺幣9 萬元以下罰金，修正
    為科或併科新臺幣15萬元以下罰金。本件被告行為後法律有
    變更，比較行為時法與裁判時法之結果，以行為時法有利於
    被告，依刑法第2 條第1 項前段之規定，應適用行為時之修
    正前刑法第185 條之3 之規定處罰，合先敘明。
三、核被告所為，係犯修正前刑法第185 條之3 服用酒類不能安
    全駕駛動力交通工具而駕駛之公共危險罪。爰審酌被告前已
    2 次因酒後駕車之公共危險罪經判刑確定，猶不知警惕，再
    犯本件酒後駕車之公共危險犯行，顯無視於法禁，已嚴重危
    及道路交通安全，且乏尊重其他用路人生命、財產安全之觀
    念，兼衡被告之智識程度、犯罪手段、犯罪後坦承犯行等一
    切情狀，認檢察官求處有期徒刑8 月尚屬過重，爰量處如主
    文所示之刑，並諭知易科罰金之折算標準，以示儆懲。至公
    訴人雖請求依刑法第89條之規定，令被告入相當處所施以禁
    戒處分云云。惟查，被告固於96年間先後有3 次（含本次）
    酒駕之公共危險犯罪紀錄，惟尚難僅據此認其已酗酒成癮，
    且其前所犯2 次酒駕之公共危險犯行，均以易刑處分之方式
    為之，亦難認其業經刑罰處遇而矯治罔效，其經此徒刑之宣
    告及執行後，信無再犯之虞，自無率然施以禁戒處分之必要
    ，附此敘明。
據上論斷，依刑事訴訟法第299 條第1 項前段，修正前刑法第18
5 條之3 ，刑法第2 條第1 項前段、第41條第1 項前段，刑法施
行法第1 條之1 第1 項、第2 項但書，判決如主文。
本案經檢察官黃珮如到庭執行職務。
中    華    民    國    97    年     5    月    16    日
                      刑事庭  法  官  江振義
以上正本證明與原本無異。
如不服本判決，應於判決送達後10日內向本院提出上訴狀（應附
繕本），其未敘述上訴理由者，應於上訴期間屆滿後20日內補提
理由書狀於本院，上訴於臺灣高等法院。
                              書記官  林韡婷
中    華    民    國    97    年    5     月    16    日
附錄論罪科刑依據之法條：
修正前中華民國刑法第185條之3
服用毒品、麻醉藥品、酒類或其他相類之物，不能安全駕駛動力
交通工具而駕駛者，處1 年以下有期徒刑、拘役或3 萬元以下罰
金。


司法院資訊處製作；財團法人民間司法改革基金會備份。
